臺灣桃園地方法院刑事判決　　　　　　 96年度審易字第351號
公　訴　人　臺灣桃園地方法院檢察署檢察官
被　　　告　丙○○
　　　　　　　　　　現於台灣桃園看守所
被　　　告　甲○○
　　　　　　　　　　現於台灣桃園監獄
上列被告因竊盜案件，經檢察官提起公訴（96年度偵緝字第650
號、96年度偵字第18064 號），本院判決如下：
    主  文
丙○○、甲○○共同攜帶兇器，毀越安全設備竊盜，均累犯，各
處有期徒刑拾月，減為有期徒刑伍月，如易科罰金，均以新臺幣
壹仟元折算壹日。
    事實
一、丙○○前因違反毒品危害防制條例案件，經臺灣桃園地方法
    院於民國93年4 月16日以92年度桃簡字第1820號判處有期徒
    刑4 月確定，於93年12月9 日執行完畢；甲○○前因竊盜案
    件，經臺灣桃園地方法院於93年2 月21日以92年度簡字第
    297 號判處有期徒刑6 月確定，並於94年1 月19日執行完畢
    。詎均仍不知悔改，復共同意圖為自己不法之所有，並基於
    竊盜之犯意聯絡，於95年8 月11日凌晨2 時許，攜帶丙○○
    所有客觀上可做為兇器使用之破壞剪1 支；並由丙○○駕駛
    向姓名年籍不詳綽號「阿坤」之成年男子，借得曾毓茗（另
    為不起訴處分）所有車牌號碼V3-8659 號自用小客車搭載甲
    ○○前往桃園縣八德市○○街26號之「永豐高級中學」，共
    同進入該校校園，經夜自習4 教室後方，由丙○○以破壞剪
    將窗戶上鐵欄杆剪斷並打破窗戶玻璃之方式，踰入其內行竊
    ，接續3 次搬運竊得該校所有IBM 電腦主機20部、液晶螢幕
    15台，得手後，2 人將之置放於上開自用小客車後方座椅及
    後車廂，旋駕車離去。嗣因丙○○於同日上午6 時15分許，
    駕駛上開汽車竊得上開財物離去時，途經桃園縣八德市○○
    街145 號前，發生交通事故而逃逸（已另案提起公訴），經
    警通知車主曾毓茗至桃園縣政府警察局八德分局領回上開汽
    車，循線查獲，始悉上情。
二、案經永豐高中告訴由桃園縣警察局八德分局報告臺灣桃園地
    方法院檢察署檢察官偵查起訴。
    理  由
一、訊據被告甲○○對於上揭時、地與同夥之人共同侵入永豐高
    中，由同夥之人持破壞剪剪斷鐵窗敲破玻璃，踰入其內竊得
    上揭電腦主機、螢幕之事時直承不諱，惟矢口否認與被告丙
    ○○共犯，辯稱：係與另名綽號「小張」之朋友一同入內行
    竊，並非丙○○，案發當日因無交通工具，乃向丙○○誆稱
    欲搬離其母親家，要求簡彥科幫忙至永豐高中附近載東西，
    丙○○亦不知該等東西為其竊得云云；被告丙○○對於上揭
    時、地駕駛車牌號碼V3-8659 號自小客車度前往永豐高中載
    運上述失竊之電腦、螢幕之事實亦直承不諱，惟否認參與竊
    盜犯行，辯稱：當日是甲○○打電話表示要搬離其母親家請
    其幫忙搬家，伊始駕駛上開借得之自用小客車前往永豐高中
    附近載東西，惟不知所載運之物品為何云云。經查：上揭事
    實欄所載之竊盜事實，業據被告甲○○於偵查中坦承不諱，
    其於本院審理時基於證人之地位亦具結證稱，曾於偵查中為
    上開與同案被告丙○○共同行竊之自白不諱，核與證人即永
    豐高中總務主任乙○○於警詢指訴之情，若合符節，並有相
    片4 張附卷可稽。被告甲○○於本院審理雖推翻偵查中與丙
    ○○共同行竊之自白，除附和被告丙○○上述答辯，並稱：
    因丙○○欠伊2 萬元前未還之故，乃於偵查中故意誣指其共
    同行竊云云。然查：被告甲○○於本院審理時以證人之身分
    結證稱：當天係請丙○○至距離永豐高中約1 、2 百公尺馬
    路邊之小巷內載運其竊得之物品等語。（見本院審理筆錄第
    4 頁）被告丙○○對此亦不爭執，從而，依其2 人於本院所
    述載運本案贓物之地點，顯非所辯甲○○母親住處，至為明
    灼，是其2 人上開搬家離甲○○母親家中之說，容有疑義！
    不惟如此，甲○○母親家距離案發地點永豐高中約1 、2 公
    里，亦據被告甲○○於本院審理證承在卷（見本院審理筆錄
    第7 頁），而依被告2 人所述之搬運時間為深夜凌晨2 時許
    起，準此以言，甲○○縱有搬家之需，衡情殊無選擇常人睡
    眠時間之必要？尤無多此一舉，預先將物品搬至距其母親住
    處1 、2 公里外之永豐高中附近馬路旁之巷弄裡堆置，再電
    請被告前來載運之理？其二人上開所辯，顯悖於常情，自難
    據採，被告甲○○推翻其偵查中之自白，改稱：因被告積欠
    債務始於偵查中誣陷被告云云，其意在迴護共犯丙○○甚為
    彰顯，自應以其於偵查中之供證為可採，事證已明，被告2
    人上揭竊盜犯行，可以認定，自以應依法論科。
二、按本案作案用之破壞剪雖未扣案，惟既足以剪斷鐵窗，其材
    質、結構及功能應甚堅硬、銳利之事實，衡情應可認定，是
    其在客觀上對於人之生命、身體具有危險性，足供兇器使用
    之事實，亦堪以認定。被告2 人持以剪斷鐵窗、打破窗戶逾
    入其內行竊，核2 人所為均係犯刑法第321 條第1 項第2 、
    3 款之攜帶兇器、毀越安全設備竊盜罪（起訴書漏引第2 款
    ）。被告2 人就上開犯行，有意思聯絡及行為分擔，皆為共
    同正犯。又查，被告2 人有事實欄所載之犯罪及科刑執行記
    錄，有卷附臺灣高等法院被告前案紀錄表可按，其受有期徒
    刑之執行完畢後，5 年以內故意再犯本件有期徒刑以上之罪
    ，均為累犯，依刑法第47條第1 項規定加重其刑。爰審酌被
    告2 素行不佳，有前述臺灣高等法院被告前案紀錄表可考，
    併其犯罪之動機、目的、手段、犯罪所生危害及被告丙○○
    犯後猶多飾卸、被告甲○○雖坦承犯罪，然對於共犯之犯行
    一再袒護之態度等一切情狀，各量處有期徒刑10月。末按，
    本件竊盜時間係在96年4 月24日以前，合於中華民國九十六
    年罪犯減刑條例第2 條第1 項第3 款之規定，爰減其宣告刑
    二分之一，並依法諭知易科罰金之折算標準。油壓剪一支，
    係共犯丙○○所有，供本件竊盜所用之物，已據被告甲○○
    於警詢時供明，雖未扣案，惟既不能證明現尚存在，且非屬
    違禁物，為免將來執行之困難，爰不為沒收之諭知，附此敘
    明。
據上論斷，應依刑事訴訟法第第299 條第1 項前段，刑法第28條
、第321 條第1 項第2 款、第3 款、第47條第1 項、第41條第1
項前段，中華民國九十六年罪犯減刑條例第2 條第1 項第3 款、
第7 條、第9 條，判決如主文。
本案經檢察官黃佩如到庭執行職務。
中　　華　　民　　國　　96　　年　　10　　月　　19　　日
                      刑事庭  法  官  江振義
以上正本證明與原本無異。
如不服本判決，應於判決送達後10日內向本院提出上訴狀（應附
繕本），其未敘述上訴理由者，應於上訴期間屆滿後20日內補提
理由書狀於本院，上訴於臺灣高等法院。
　　　　　　　　　　　　　　　書記官　林韡婷
中　　華　　民　　國　　96　　年　　10　　月　　19　　日
本案論罪科刑法條：
中華民國刑法第321條
（加重竊盜罪）
犯竊盜罪而有左列情形之一者，處6 月以上、5 年以下有期徒刑
：
一  於夜間侵入住宅或有人居住之建築物、船艦或隱匿其內而犯
    之者。
二  毀越門扇、牆垣或其他安全設備而犯之者。
三  攜帶兇器而犯之者。
四  結夥三人以上而犯之者。
五  乘火災、水災或其他災害之際而犯之者。
六  在車站或埠頭而犯之者。
前項之未遂犯罰之。
